【裁判字號】    95,易,1004
【裁判日期】    950630
【裁判案由】    竊盜
【裁判全文】
臺灣高雄地方法院刑事判決              95年度易字第1004號
公  訴  人  臺灣高雄地方法院檢察署檢察官
被      告  乙○○
                    （另案於台灣高雄第二監獄執行中）
上列被告因竊盜案件，經檢察官提起公訴（95年度偵字第2949號
、第45767 號），暨移送併辦審理（95年度偵字第9992號、第13
375 號、第11814 號），嗣被告就被訴事實為有罪之陳述，經合
議庭裁定由受命法官獨任適用簡式審判程序審理，本院判決如下
：
    主  文
乙○○連續於夜間侵入住宅竊盜，累犯，處有期徒刑捌月。
    事  實
一、乙○○前因違反毒品危害防制條例案件，經本院於民國93年
    11月17日以93年度簡字第5505號判處有期徒刑6 月確定，送
    監執行後，於94年9 月27日執行完畢。猶不知悔改，竟基於
    意圖為自己不法所有之概括犯意，獨自或夥同與之具有犯意
    聯絡之鍾豐全（另案審理中），連續為附表所示之竊盜犯行
    （犯罪時間、地點、被害人、犯罪手段及所得財物均詳如附
    表所示），嗣分別於(一)95年2 月27日凌晨1 時40分許，載運
    附表編號二所竊得之電纜線，前往林豐永所經營，位於高雄
    縣內門鄉永富村19號之資源回收場變賣時，為警查獲；(二)95
    年4 月23日下午3 時許，載運附表編號六所竊得之檸檬，前
    往高雄縣美濃鎮變賣時，在該鎮○○街41號為警查獲，而查
    悉如附表所示犯行。
二、案經丁○○訴由高雄縣政府警察局旗山分局報請暨高雄縣政
    府警察局移送臺灣高雄地方法院檢察署檢察官偵查起訴及移
    送併辦審理。
    理  由
一、訊據被告乙○○對於在附表所示之時間、地點，連續竊盜如
    附表所示財物等事實，均坦承不諱，核與證人辛○○、己○
    ○、甲○○、戊○○、丙○○於警詢；告訴人丁○○於警詢
    及偵查中證述情節相符，復有贓物認領保管單5 紙、贓物照
    片45張及車輛竊盜車牌失竊資料個別查詢報表各1 紙附卷可
    憑，足認被告前揭自白與事實相符，應堪採為論罪之依據，
    被告附表所示連續竊盜犯行，堪以認定。
二、按刑法第321 條第1 項第3 款之攜帶兇器竊盜罪，係以行為
    人攜帶兇器竊盜為其加重條件，此所謂兇器，其種類並無限
    制，凡客觀上足對人之生命、身體、安全構成威脅，具有危
    險性之兇器均屬之，且祇須行竊時攜帶此種具有危險性之兇
    器為已足，並不以攜帶之初有行兇之意圖為必要，有最高法
    院79年台上字第5253號判例可資參照。查本件被告於附表編
    號二犯行，所攜帶用以行竊電纜之電纜剪1 支，既足供用以
    剪斷直徑22mm之電纜線，且又係質地堅硬之金屬工具，客觀
    上顯足以對人身安全構成威脅，而屬刑法第321 條第1 項第
    3 款所稱之「兇器」甚明。故核被告於附表編號二部分所為
    ，係犯刑法第321 條第1 項第3 款之攜帶兇器竊盜罪；於附
    表編號三、四、五、六部分所為，係犯刑法第320 條第1 項
    之普通竊盜罪；於附表編號一所為則係犯刑法第321 條第1
    項第1 款之夜間侵入住宅竊盜罪。被告就附表編號五所示犯
    行與另案被告鍾豐全有犯意聯絡及行為分擔，應論以共同正
    犯。被告前後6 次竊盜行為，時間緊接，雖有攜帶兇器竊盜
    、夜間侵入住宅竊盜及普通竊盜之分，惟其所犯均係基本構
    成要件相同之罪名，顯係基於概括之犯意反覆為之，為連續
    犯，且被告所犯如附表編號二之攜帶兇器竊盜犯行，係在高
    雄縣美濃鎮合和里「合和幹線32-33 」電線桿處，該處空曠
    並無他人，則與附表編號一之夜間侵入住宅竊盜犯行相較，
    附表編號一之犯行除危害財產權外，並可能對住宅內居住之
    人之生命、身體安全產生危害，是本件被告所涉連續竊盜犯
    行，應依刑法第56條之規定，從一重論以情節較重之夜間侵
    入住宅竊盜罪，並加重其刑。公訴人雖僅就被告附表編號一
    及附表編號二之竊盜犯行提起公訴，惟被告附表編號三至編
    號六之犯罪事實，與上揭經起訴部分有連續犯裁判上一罪關
    係，為起訴效力所及，本院自得一併審究，併此敘明。又查
    被告有如事實欄所載之前科，有臺灣高雄地方法院檢察署刑
    案資料查註紀錄表及臺灣高等法院被告前案紀錄表在卷可考
    ，其受有期徒刑執行完畢後，於5 年內再犯本件有期徒刑以
    上之罪，為累犯，應加重其刑，並依法遞加重之。爰審酌被
    告正值青壯，竟不循正道賺取財物，恣意四處行竊，所為對
    被害人財產及社會治安侵害甚鉅，惟念其犯後坦承犯行等一
    切情狀，量處如主文所示之刑，以資儆懲。
據上論斷，應依刑事訴訟法第273 條之1 第1 項、第299 條第1
項前段，刑法第56條、第321 條第1 項第1 款、第47條，判決如
主文。
本案經檢察官庚○○到庭執行職務。
中    華    民    國    95    年    6     月    30    日
                  刑事第十一庭   法  官  林揚奇
以上正本證明與原本無異。
如不服本判決，應於收受送達後10日內向本院提出上訴書狀。
中    華    民    國    95    年    6     月    30    日
                                 書記官  于耀文
附錄法條：
中華民國刑法第321條
犯竊盜罪而有左列情形之一者，處 6 月以上、 5 年以下有期徒
刑：
一  於夜間侵入住宅或有人居住之建築物、船艦或隱匿其內而犯
    之者。
二  毀越門扇、牆垣或其他安全設備而犯之者。
三  攜帶兇器而犯之者。
四  結夥三人以上而犯之者。
五  乘火災、水災或其他災害之際而犯之者。
六  在車站或埠頭而犯之者。
前項之未遂犯罰之。
附表
┌──┬────────┬───┬──────────┐
│編號│犯罪時間、地點  │被害人│犯罪手段、所得及所犯│
│    │                │      │法條                │
├──┼────────┼───┼──────────┤
│    │94年11月19日晚上│丁○○│於夜間侵入被害人住處│
│一  │6 時許，在高雄縣│      │，以徒手方式竊取被害│
│    │杉林鄉月美村桐竹│      │人所有之聲寶牌29寸電│
│    │路149 號        │      │視機1 台（侵入住宅部│
│    │                │      │分未據告訴）（涉犯刑│
│    │                │      │法第321 條第1 項第1 │
│    │                │      │款）                │
├──┼────────┼───┼──────────┤
│    │95年2 月26日晚上│臺灣電│別持客觀上可供兇器使│
│    │9 時40分許，在高│力股份│用之電纜線剪1 支（未│
│二  │雄縣美濃鎮合和里│有限公│據扣案），以該電纜線│
│    │「合和幹線32-33 │司    │剪斷被害人所有之直徑│
│    │」電線桿處      │      │22mm之PVC 銅製電纜線│
│    │                │      │之方式，竊取約50公尺│
│    │                │      │長之電纜線（刑法第  │
│    │                │      │321 條第1 項第3 款）│
├──┼────────┼───┼──────────┤
│    │95年3 月28日上午│丙○○│見被害人所有車號OJR-│
│    │10時許，在高雄縣│      │620 號重型機車停放該│
│三  │旗山鎮武勝廟前6 │      │處，且機車鑰匙插於電│
│    │前              │      │門未取下，遂以徒手啟│
│    │                │      │動電門之方式，竊取該│
│    │                │      │機車（刑法第320 條第│
│    │                │      │1 項）              │
├──┼────────┼───┼──────────┤
│    │95年3 月30日中午│甲○○│以徒手方式竊取被害人│
│四  │12時許，在高雄縣│      │所有檸檬約15公斤（刑│
│    │杉林鄉○○段347 │      │法第320 條第1 項）  │
│    │、360地號檸檬園 │      │                    │
├──┼────────┼───┼──────────┤
│    │95年3 月31日中午│戊○○│與鍾豐全二人共同徒手│
│    │11時許，在高雄縣│      │竊取被害人所有檸檬約│
│五  │旗山鎮○○道路旁│      │50公斤（刑法第320 條│
│    │農地            │      │第1 項）            │
├──┼────────┼───┼──────────┤
│    │94年4 月23日下午│己○○│以徒手方式竊取被害人│
│六  │1 時許，在高雄縣│      │所有檸檬約15公斤（刑│
│    │美濃鎮○○段473 │      │法第320 條第1 項）  │
│    │之21號農地      │      │                    │
└──┴────────┴───┴──────────┘
    事  實


司法院資訊處製作；財團法人民間司法改革基金會備份。
